臺灣高雄地方法院刑事判決　　　　　　　　　　　　　九十三年度訴字第二六九號
　　公　訴　人　臺灣高雄地方法院檢察署檢察官
　　被　　　告　甲○○
右列被告因毒品危害防制條例案件，經檢察官提起公訴（九十二年度毒偵字第六二一
四號），嗣因被告就被訴事實為有罪之陳述，並聽取當事人之意見後，改由受命法官
依簡式審判程序審理，判決如左：
    主  文
甲○○連續施用第一級毒品，處有期徒刑肆月，如易科罰金，以參佰元（即新臺幣玖
佰元）折算壹日。扣案第一級毒品海洛因壹包（淨重零點零參公克；包裝重零點貳壹
公克）、及含有海洛因殘渣之注射針筒壹支，均沒收銷燬之。
    事  實
一、被告甲○○前因施用第二級毒品安非他命，經本院以八十八年度毒聲字第九六四
    五號裁定送臺灣高雄看守所附設勒戒處所觀察、勒戒後，認有繼續施用毒品之傾
    向，由本院以八十九年度毒聲字第四一七號裁定令入戒治處所施以強制戒治一年
    ，自八十九年二月十八日起送臺灣屏東戒治所強制戒治，屆滿三月後，其成效經
    評定為合格，無繼續戒治之必要，由本院以八十九年度毒偵字第四七八九號裁定
    停止戒治，所餘戒治期間，付保護管束，於九十年一月十七日交付保護管束期滿
    ，由臺灣高雄地方法院檢察署檢察官於九十年三月三十日，以九十年度戒毒偵字
    第一二二號為不起訴處分確定。詎仍不知悔改，於上開強制戒治執行完畢釋放後
    五年內，復基於施用第一級毒品海洛因之概括犯意，自九十二年九月上旬某日起
    至同年十月十八日某時止，連續在高雄縣岡山鎮○○里○○路一五二號住處房間
    內，將第一級毒品海洛因加水稀釋，以注射針筒注射手臂之方式施用之，嗣於九
    十二年十月十九日凌晨二時五十分許，甲○○為求戒除毒癮，自行攜帶第一級毒
    品海洛因淨重０．０三公克，包裝重０．二一公克及含有海洛因殘渣之注射針筒
    一支前往高雄縣岡山鎮○○路五十三號高雄縣政府警察局岡山分局前鋒派出所，
    主動向警方表明其有施用第一級毒品海洛因之事實而接受裁判。
二、案經高雄縣政府警察局岡山分局報由臺灣高雄地方法院檢察署檢察官偵查起訴。
    理  由
壹、程序方面：
    按本件被告所犯係死刑、無期徒刑、最輕本刑為三年以上有期徒刑以外之罪，其
    於準備程序就前揭被訴事實為有罪之陳述，經受命法官告知簡式審判程序之旨，
    並聽取當事人之意見後，本院認無不得或不宜改依簡式審判程序進行之處，爰依
    刑事訴訟法第二百七十三條之一第一項、第二百八十四條之一，裁定本件由受命
    法官獨任進行簡式審判程序，合先敘明。
貳、實體方面：
  一、右開犯罪事實，業經被告甲○○於本院審理時坦承不諱，而被告為警查獲後所
      採集之尿液經送驗結果，確呈嗎啡陽性反應，有高雄縣政府衛生局九十二年十
      月二十三日煙毒尿液檢驗成績書、高雄醫學大學附設中和紀念醫院九十三年一
      月五日第九三０一－二七號濫用藥物尿液檢驗報告、嫌犯尿液採證檢驗對照表
      各一份附卷可稽；另扣案之粉末經送鑑驗，確實含有第一級毒品海洛因成分（
      淨重０．０三公克；包裝重０．二一公克），有法務部調查局九十二年十二月
      十一日調科壹字第二二００一六二九六號鑑定通知書在卷可稽，足徵被告所為
      自白與事實相符，被告確有於前揭時地施用第一級毒品之犯行，洵堪認定。
  二、按毒品危害防制條例於九十二年六月六日經立法三讀修正通過，並於九十二年
      七月九日修正公布，而於九十三年一月九日施行，依該條例第三十五條第一項
      第三款之規定：本條例修正施行前繫屬之施用毒品案件，於修正施行後，審判
      中之案件，由法院依修正後規定處理之。又海洛因係屬毒品危害防制條例第二
      條第二項第一款所規定之第一級毒品。再被告前因施用第二級毒品安非他命，
      經本院以八十八年度毒聲字第九六四五號裁定送臺灣高雄看守所附設勒戒處所
      觀察、勒戒後，認有繼續施用毒品之傾向，由本院以八十九年度毒聲字第四一
      七號裁定令入戒治處所施以強制戒治一年，自八十九年二月十八日起送臺灣屏
      東戒治所強制戒治，屆滿三月後，其成效經評定為合格，無繼續戒治之必要，
      由本院以八十九年度毒偵字第四七八九號裁定停止戒治，所餘戒治期間，付保
      護管束，於九十年一月十七日交付保護管束期滿，由臺灣高雄地方法院檢察署
      檢察官於九十年三月三十日，以九十年度戒毒偵字第一二二號為不起訴處分確
      定，有臺灣高雄地方法院檢察署刑案資料查註紀錄表、本院被告院內索引卡紀
      錄表、臺灣高等法院被告全國前案紀錄表、各乙份在卷可按，其於上開強制戒
      治執行完畢釋放後五年內，再犯毒品危害防制條例第十條之罪，事證明確，應
      予依法論科。故核被告所為，係犯毒品危害防制條例第十條第一項之施用第一
      級毒品罪；其持有第一級毒品海洛因之低度行為，應為施用第一級毒品海洛因
      之高度行為所吸收，不另論罪。再者被告先後多次施用第一級毒品海洛因犯行
      ，時間緊接，方法相同，所犯係構成要件相同之罪，顯係基於概括犯意為之，
      為連續犯，應依刑法第五十六條之規定，以一罪論，並加重其刑。本件被告於
      警偵機關未發覺其施用第一級毒品海洛因犯行前，向警察機關自首其施用第一
      級毒品犯行而接受裁判，此觀之偵查報告記載明確，應依刑法第六十二條規定
      ，減輕其刑，並按刑法第七十一條規定予以先加後減之。本院審酌被告並無前
      科紀錄，有卷存臺灣高雄地方法院察署刑案資料查註紀錄表、本院被告院內索
      引卡紀錄表、臺灣高等法院被告全國前案紀錄表各乙份在卷可按，素行良好，
      犯後即能坦承犯行，犯後態度良好，而其施用毒品行為於本質上係屬自我戕害
      行為，並未對社會造成直接而過鉅之損害，反社會性之程度應屬較低等一切情
      狀，酌情量處如主文所示之刑，並諭知易科罰金折算標，以示懲戒。
  三、扣案之粉末經送鑑驗，確實含有第一級毒品海洛因成分（淨重０．０三公克；
      包裝重０．二一公克），有法務部調查局九十二年十二月十一日調科壹字第二
      二００一六二九六號鑑定通知書在卷可稽，應依毒品危害防制例第十八條第一
      項前段，予以沒收並銷燬之。又扣案之注射針筒一支，為被告施用第一級毒品
      所用，且已使用過，業據被告於本院審理時自承在卷，參以被告尿液經送驗後
      確呈嗎啡陽性反應，已如上所述，可信被告所述為真實，是該注射針筒一支既
      經使用，即含有第一級毒品海洛因殘渣，而與海洛因無法析離，應視同毒品危
      害防制條例第十八條第一項之毒品，予以沒收並銷燬之。
參、據上論斷，應依刑事訴訟法第二百七十三條之一第一項、第二百八十四條之一、
    第二百九十九條第一項前段，毒品危害防制條例第三十五條第一項第三款、第十
    條第一項、第十八條第一項，刑法第十一條前段、第五十六條、第六十二條、第
    四十一條第一項，判決如主文。
中      華      民      國    九十三    年      四      月      八      日
                                  臺灣高雄地方法院刑事第十三庭
                                      法  官  曾吉雄
右正本證明與原本無異。
如不服本判決，應於判決送達後十日內，向本院提出上訴狀。
                                      書記官   唐美玲
中    華    民    國    九十三    年      四       月        八        日
本件論罪科刑法條：
毒品危害防制條例第十條：
施用第一級毒品者，處六月以上五年以下有期徒刑。
施用第二級毒品者，處三年以下有期徒刑。
